臺灣臺南地方法院刑事判決
110年度訴字第860號
公  訴  人  臺灣臺南地方檢察署檢察官
被      告  江昇璟


                    （現於法務部○○○○○○○○○○○執行中）
上列被告因偽造文書等案件，經檢察官提起公訴（110年度偵字
第4121號），被告於準備程序中就犯罪事實為有罪之陳述，本院
告知被告簡式審判程序之旨，並聽取當事人之意見後，經本院裁
定由受命法官獨任進行簡式審判程序，判決如下：
    主  文
江昇璟犯如附表所示之各罪，各處如附表所示之主刑及沒收。得
易科罰金之罪（即附表編號2至4部分），應執行有期徒刑柒月，
如易科罰金，以新臺幣壹仟元折算壹日。沒收部分併執行之。
    事實及理由
一、本件係經被告江昇璟於準備程序當庭表示認罪，而經本院裁
    定以簡式審判程序加以審理，依據刑事訴訟法第273條之2、
    第159條第2項之規定，不適用審判外陳述之證據法則中，有
    關限制證據能力之相關規定，合先敘明。
二、本件犯罪事實及證據，除證據部分應補充「被告於本院準備
    及審理程序中之自白」外，餘均引用如附件檢察官起訴書之
    記載。
三、核被告就犯罪事實一、㈠所為，係犯刑法第321條第1項第3款
    、第2款及第1款之攜帶兇器毀壞門扇侵入住宅竊盜罪；就犯
    罪事實一、㈡及㈢所為，均係犯刑法第216條、第210條行使偽
    造私文書罪嫌及同法第339條第1項詐欺取財罪；就犯罪事實
    一、㈣所為，係犯刑法第339條之2第3項、第1項之非法由自
    動付款設備取財未遂罪。其於信用卡簽帳單上，分別偽造「
    胡雅棠」署名，係偽造簽帳單私文書之階段（部分）行為，
    其偽造私文書之低度行為又為行使偽造私文書之高度行為所
    吸收，均不另論罪。另被告分別於110年1月2日18時29分、
    同日18時39分許，均以出具偽簽「胡雅棠」署名之不實簽帳
    單私文書行為，同時觸犯行使偽造私文書罪及詐欺得利罪，
    為想像競合犯，應依刑法第55條之規定，分別從較重之行使
    偽造私文書罪處斷。被告就犯罪事實一、㈣所為，係基於同
    一犯意而於密接時間，在同一地點先後2次，非法由自動付
    款設備取財，其獨立性極為薄弱，依一般社會健全觀念，難
    以強行分開，應依接續犯論以一罪。又被告就犯罪事實一、
    ㈣所示行為，已著手非法由自動付款設備取財行為之實施，
    惟未取得財物，為未遂犯，依刑法第25條第2項規定，按既
    遂之刑度減輕其刑。被告就上開所犯4罪間，犯意各別，行
    為互異，應予分論併罰。
四、爰以行為人之責任為基礎，審酌被告具工作能力，不思以己
    身勞力、能力，自正當途徑取得金錢、財物，僅為貪圖不法
    之利益，於前竊盜案假釋期間（有臺灣高等法院被告前案紀
    錄表在卷可憑），又使用兇器侵入住宅搜刮行竊，並擅自冒
    名使用所竊得上開胡雅棠之國泰銀行及中國信託銀行信用卡
    進行消費，造成其等有財產上之損失外，更破壞信用卡之交
    易秩序，提高金融機構授信風險，除部分財物已尋回返還胡
    雅棠、郭馨憶外，被告將竊得、盜刷之財物變賣或丟棄，嚴
    重危害居家安寧及社會治安，惡性非輕；次審酌被告素行非
    佳，前有多次竊盜、加重竊盜之前案紀錄，有前開前案紀錄
    表1 份在卷可憑；再考量被告坦承犯行，尚有悔意；暨其自
    陳國中畢業、離婚，育有1子已成年，核其學識程度及家庭
    生活狀況等一切情狀，分別量處如附表所示之刑；得易科罰
    金之部分（即附表編號2至4部分），並定應執行刑，均諭知
    易科罰金之折算標準。
五、沒收
  ㈠被告所持以犯加重竊盜罪之鋸子1 支，未經扣案，且非被告
    所有，業經被告於偵查時供述在卷（見4121號偵卷頁67），
    爰不予宣告沒收。
  ㈡按刑法第219條規定，偽造之印章、印文或署押，不問屬於犯
    人與否，沒收之，係採義務沒收主義，凡偽造之印章、印文
    或署押，不論是否屬於犯人所有，苟不能證明業已滅失，均
    應依法宣告沒收（最高法院96年度台上字第1310號判決意旨
    參照）。查被告於犯罪事實一、㈡及㈢中有於信用卡簽帳單上
    偽造之「胡雅棠」署名，均為偽造之署押，均應依刑法第21
    9條之規定併予宣告沒收。而上開簽帳單因已持向金祥裕銀
    樓及景瓏珠寶銀樓之人員行使而交付，非屬被告所有，自無
    從諭知沒收，附此敘明。
  ㈢被告於犯罪事實一、㈡及㈢盜刷信用卡所得之財物，均屬被告
    之犯罪所得，因未經扣案或發還，均應依刑法第38條之1第1
    項前段規定，宣告沒收；於全部或一部不能沒收或不宜執行
    沒收時，依同條第3項規定，追徵其價額。惟第三人對沒收
    標的之權利或因犯罪而得行使之債權均不受影響。刑法第38
    條之3亦有明文。
  ㈣被告於犯罪事實一、㈠所竊得之物品，除永豐商業銀行股份有
    限公司發行之卡號0000000000000000號信用卡1張、中華民
    國國民身分證影本1張、國泰世華銀行提款卡（卡號：00000
    0000000號）、郭馨憶所有之玉山銀行發行之卡號000000000
    0000000號信用卡1張已發還胡雅棠、郭馨憶，有贓物認領保
    管單2紙附卷可參（見警卷頁93、95），無庸宣告沒收之外
    ，其餘之物，或為胡雅棠、郭馨憶、李宗瑩專屬於個人身分
    證明、信用、資格之用，倘被害人申請註銷、掛失止付並補
    發新存摺、卡片、證件，原存摺、卡片、證件即失去功用，
    已不具刑法重要性，為免執行之困難，故依刑法第38條之2
    第2項規定不予宣告沒收。
據上論斷，應依刑事訴訟法第273條之1第1項、第299條第1項前
段（本件依刑事判決精簡原則，僅記載程序法條文），判決如主
文。
本案經檢察官蔡宜玲提起公訴，檢察官林容萱到庭執行職務。
中　　華　　民　　國　　110 　年　　10　　月　　12　　日
　　　　　　　　　刑事第四庭    法　官　張  菁
以上正本證明與原本無異。
如不服本判決應於收受本判決後20日內向本院提出上訴書狀，並
應敘述具體理由。其未敘述上訴理由者，應於上訴期間屆滿後20
日內向本院補提理由書狀（均須按他造當事人之人數附繕本）「
切勿逕送上級法院」。 
　　　　　　　　　　　　　　　　書記官　蔡佳玲
中　　華　　民　　國　　110 　年　　10　　月　　12　　日
附錄本案所犯法條全文：
中華民國刑法第321條
犯前條第1項、第2項之罪而有下列情形之一者，處6月以上5年以
下有期徒刑，得併科50萬元以下罰金：
一、侵入住宅或有人居住之建築物、船艦或隱匿其內而犯之。
二、毀越門窗、牆垣或其他安全設備而犯之。
三、攜帶兇器而犯之。
四、結夥三人以上而犯之。
五、乘火災、水災或其他災害之際而犯之。
六、在車站、港埠、航空站或其他供水、陸、空公眾運輸之舟、
    車、航空機內而犯之。
前項之未遂犯罰之。

中華民國刑法第210條
（偽造變造私文書罪）
偽造、變造私文書，足以生損害於公眾或他人者，處 5 年以下
有期徒刑。

中華民國刑法第216條
（行使偽造變造或登載不實之文書罪）
行使第 210 條至第 215 條之文書者，依偽造、變造文書或登載
不實事項或使登載不實事項之規定處斷。

中華民國刑法第339條
（普通詐欺罪）
意圖為自己或第三人不法之所有，以詐術使人將本人或第三人之
物交付者，處 5 年以下有期徒刑、拘役或科或併科 50 萬元以
下罰金。
以前項方法得財產上不法之利益或使第三人得之者，亦同。
前二項之未遂犯罰之。

中華民國刑法第339條之2
（違法由自動付款設備取得他人之物之處罰）
意圖為自己或第三人不法之所有，以不正方法由自動付款設備取
得他人之物者，處3年以下有期徒刑、拘役或30萬元以下罰金。
以前項方法得財產上不法之利益或使第三人得之者，亦同。
前二項之未遂犯罰之。

　　　　　　　　　
附表
編號 犯罪事實 罪刑及沒收欄  1 犯罪事實一、㈠ 江昇璟犯攜帶兇器毀壞門扇侵入住宅竊盜罪，處有期徒刑壹年肆月。  2 犯罪事實一、㈡  江昇璟犯行使偽造私文書罪，處有期徒刑伍月，如易科罰金，以新臺幣壹仟元折算壹日。 信用卡簽帳單上偽造之「胡雅棠」簽名壹枚沒收；未扣案之犯罪所得金項鍊壹條、金戒指壹枚均沒收，於全部或一部不能沒收或不宜執行沒收時，追徵其價額。  3 犯罪事實一、㈢ 江昇璟犯行使偽造私文書罪，處有期徒刑伍月，如易科罰金，以新臺幣壹仟元折算壹日。 信用卡簽帳單上偽造之「胡雅棠」簽名壹枚沒收；未扣案之犯罪所得黑色手鍊壹條、金戒指貳枚均沒收，於全部或一部不能沒收或不宜執行沒收時，追徵其價額。  4 犯罪事實一、㈣ 江昇璟犯非法由自動付款設備取財未遂罪，處有期徒刑參月，如易科罰金，以新臺幣壹仟元折算壹日。 
附件
臺灣臺南地方檢察署檢察官起訴書
                                      110年度偵字第4121號
　　被　　　告　江昇璟　男　44歲（民國00年00月00日生）
　　　　　　　　　　　　住臺南市新市區新和里35鄰和平街
                          138巷2號
　　　　　　　　　　　　（另案在法務部○○○○○○○○○ ○○執行中）
　　　　　　　　　　　　國民身分證統一編號：Z000000000號
上列被告因竊盜等案件，業經偵查終結，認應提起公訴，茲將犯
罪事實及證據並所犯法條分敘如下：
        犯罪事實
一、江昇璟意圖為自己不法所有，分別為下列犯行：
  ㈠江昇璟基於攜帶兇器、毀壞門扇及侵入住宅竊盜之犯意，於
    民國110年1月1日19時許，在胡雅棠、郭馨憶及李宗瑩位於
    臺南市○○區○○里○○00○0號住處，持客觀上足以對人之生命、
    身體造成危害，可供為兇器使用之鋸子1支，破壞該處1樓側
    門鐵窗後侵入屋內，徒手竊取胡雅棠所有之國泰世華商業銀
    行股份有限公司（下稱國泰銀行）發行之卡號000000000000
    0000號信用卡、中國信託商業銀行股份有限公司（下稱中信
    銀行）發行之卡號0000000000000000號信用卡、永豐商業銀
    行股份有限公司（下稱永豐銀行）發行之卡號000000000000
    0000號信用卡、機車駕駛執照、行車執照及國民身分證影本
    各1張、存摺5本、金融卡5張、郭馨憶所有之玉山商業銀行
    股份有限公司（下稱玉山銀行）發行之卡號00000000000000
    00號信用卡1張、金融卡2張、李宗瑩所有之玉山銀行發行之
    卡號0000000000000000號信用卡1張得手。
  ㈡江昇璟於110年1月2日18時29分許，在臺南市○○區○○路000號
    之金祥裕銀樓，未經胡雅棠之同意或授權，即基於行使偽造
    私文書、詐欺取財之犯意，持其所竊得之上開胡雅棠國泰銀
    行信用卡，佯為有權使用該信用卡之人，以該信用卡刷卡消
    費新臺幣（下同）7萬元購買金項鍊1條、金戒指1枚，並於
    簽帳單持卡人簽名欄上偽簽「胡雅棠」之署名，用以表彰係
    有權持卡消費之人，並表示確認交易金額與標的及同意簽帳
    消費之意，而偽造消費簽帳單，復將該偽造之簽帳單交付予
    不知情之店員而行使之，使店員陷於錯誤，而交付所消費之
    財物，足以生損害於胡雅棠、金祥裕銀樓與國泰銀行對於信
    用卡管理之正確性。
  ㈢江昇璟於110年1月2日18時39分許，在臺南市○○區○○路000號
    之景瓏珠寶銀樓，未經胡雅棠之同意或授權，即基於行使偽
    造私文書、詐欺取財之犯意，持其所竊得之上開胡雅棠中信
    銀行信用卡，佯為有權使用該信用卡之人，而以該信用卡刷
    卡消費3萬1200元購買黑色手鍊1條、金戒指2枚，並於簽帳
    單持卡人簽名欄上偽簽「胡雅棠」之署名，用以表彰係有權
    持卡消費之人，並表示確認交易金額與標的及同意簽帳消費
    之意，而偽造消費簽帳單，復將該偽造之簽帳單交付予不知
    情之店員而行使之，使店員陷於錯誤，而交付所消費之財物
    ，足以生損害於胡雅棠、景瓏珠寶銀樓及中信銀行對於信用
    卡管理之正確性。
  ㈣江昇璟基於利用自動付款設備詐欺取財之單一犯意，在臺南
    市○市區○○街000號新市郵局之自動櫃員機前，接續於110年1
    月2日19時30分許、19時34分許，持上開胡雅棠之國泰銀行
    信用卡、郭馨憶之玉山銀行信用卡，以擅自輸入密碼之不正
    方法，著手於由該自動付款設備詐取預借之現金，惟因輸入
    密碼錯誤而未得逞。嗣胡雅棠、郭馨憶及李宗瑩發覺遭竊後
    報警處理，經警於110年1月15日在臺南市○○區○○路000○0號
    善化派出所，扣得江昇璟所提出之胡雅棠國民身分證影本、
    國泰銀行金融卡、永豐銀行信用卡、郭馨憶之玉山銀行信用
    卡各1張（均已發還），而循線查悉上情。
二、案經胡雅棠、郭馨憶、李宗瑩、中信銀行訴由臺南市政府警
    察局善化分局報告及國泰銀行告訴偵辦。
  　　  證據並所犯法條
一、證據清單及待證事實
編號 證 據 方 法 待 證 事 實  ㈠ 被告江昇璟於警詢及偵查中之自白 全部犯罪事實。  ㈡ 告訴人胡雅棠於警詢中之指訴 犯罪事實一㈠所示財物遭竊及犯罪事實一㈡、㈢、㈣所示之信用卡遭盜用之事實。  ㈢ 告訴人郭馨憶於警詢中之指訴 犯罪事實一㈠所示財物遭竊及犯罪事實一㈣所示之信用卡遭盜用之事實。  ㈣ 告訴人李宗瑩於警詢中之指訴 犯罪事實一㈠所示財物遭竊之事實。  ㈤ 告訴代理人即中信銀行職員陳錫瑞於警詢中之指訴 犯罪事實一㈢。  ㈥ 國泰銀行信用卡交易明細表、中信銀行冒用明細各1份、簽帳單翻拍照片2張 佐證犯罪事實一㈡、㈢、㈣。  ㈦ 玉山銀行客戶基本資料暨消費明細、中華郵政股份有限公司臺南郵局110年4月27日南營字第1100000544號函文、110年6月22日南政字第1100000818號函文暨郵局監視器畫面翻拍照片2張及監視錄影光碟1片  佐證犯罪事實一㈣。  ㈧ 臺南市政府警察局善化分局扣押筆錄、扣押物品目錄表、贓物認領保管單、監視器畫面翻拍照片、現場照片 佐證全部犯罪事實。 
二、核被告江昇璟就犯罪事實一㈠所為，係犯刑法第321條第1項
    第3款、第2款及第1款之攜帶兇器毀壞門扇侵入住宅竊盜罪
    嫌；就犯罪事實一㈡、㈢所為，均係犯刑法第216條、第210條
    行使偽造私文書罪嫌及同法第339條第1項詐欺取財罪嫌；就
    犯罪事實一㈣所為，係犯刑法第339條之2第3項、第1項之非
    法由自動付款設備取財未遂罪嫌。被告分別於簽帳單上偽造
    「胡雅棠」署名，均屬偽造私文書之階段行為，且偽造私文
    書後復持以行使，其偽造私文書之低度行為應為行使之高度
    行為吸收，均不另論罪。被告所犯上開行使偽造私文書及詐
    欺取財二罪，均屬一行為同時觸犯數罪名之想像競合犯，均
    請依刑法第55條之規定，從一重之行使偽造私文書罪處斷。
    被告就犯罪事實一㈣所為，係基於同一犯意而於密接時間，
    在同一地點非法由自動付款設備取財，其獨立性極為薄弱，
    依一般社會健全觀念，難以強行分開，請依接續犯論以一罪
    。被告所犯1次攜帶兇器毀壞門扇侵入住宅竊盜犯行、2次行
    使偽造私文書犯行及1次非法由自動付款設備取財未遂犯行
    ，犯意各別，行為互殊，請予分論併罰。被告就犯罪事實一
    ㈣所示行為，已著手非法由自動付款設備取財行為之實施，
    惟未取得財物，為未遂犯，請依刑法第25條第2項規定，減
    輕其刑。
三、至被告偽造之「胡雅棠」署名2枚，請依刑法第219條規定宣
    告沒收。另被告所竊得如犯罪事實一㈠之財物及被告盜刷信
    用卡所得之財務或利益，為其犯罪所得，請就尚未發還被害
    人之部分，依刑法第38條之1第1項前段規定宣告沒收，於全
    部或一部不能沒收或不宜執行沒收時，請依同法條第3項規
    定追徵其價額。
四、依刑事訴訟法第251條第1項提起公訴。
    此　致
臺灣臺南地方法院
中　　華　　民　　國　 110　　年　　8 　　月　　9 　　日
　　                          檢察官  蔡  宜  玲
本件證明與原本無異
中　　華　　民　　國　 110　　年　　8 　　月　　24　　日
　　                          書記官  楊  娟  娟